# 请教陈版主关于冶金企业计提安全生产费的账务处理相关问题

提问人：crprock 时间：2017-10-28 13:17:12
陈版主，请问冶金企业根据《财企[2012]16号》规定，以上年度实际营业收入为计提依据，提取的安全生产费，应借记哪个科目合理一些？因为该安全生产费是根据上年的营业收入作为计提依据，是否应计入期间损益而非成本类科目？若是，那应该计入“管理费用”还是“销售费用”？

回答人：chenyiwei
一般做法是计入当期生产成本（通过制造费用分配转入）。

提问人：呼叫帮助 时间：2017-12-05 15:42:17
请教陈版，一化工企业，部分产品是非危化品，但是原材料有不少是危化品，我们如果按照政策上所说的产品销售收入作为计提比例，那么计提的金额过于大，平时又用不完，显得不甚合理，请教陈版，我们要求企业每年按支付的数字到挤计提数，这样既解决了计提和支付的问题，同时企业的利润也比较平稳，陈版我们的方法可行吗？

回答人：chenyiwei
不可以，仍需按该文件规定标准计提。如果企业认为计提标准过高不符合实际情况，需向当地县级以上财政和安监部门提出少提或缓提的申请，到获得批复后可减少计提金额。